臺灣板橋地方法院刑事裁定　　　　　　　　　　　九十三年度交聲字第一四三九號
　　移
　　受處分人即
　　異　議　人　甲○○
右列受處分人即異議人因違反道路交通管理處罰條例案件，對於交通部公路總局臺北
區監理所板橋監理站中華民國九十三年九月二十二日所為之處分（原處分案號：板監
違字第裁四一─Ｃ00000000號）聲明異議，本院裁定如左：
    主  文
異議駁回。
    理  由
一、原處分機關處分意旨略以：受處分人即異議人甲○○駕駛車牌號碼ＢＶＬ─五七
    五號重型機車於民國九十三年八月二十二日晚間八時十分，行經臺北縣中和市○
    ○路與南工路口，經臺北縣政府警察局中和分局以北縣警交字第Ｃ000000
    00號違反道路交通管理事件通知單當場舉發違反道路交通管理處罰條例第五十
    三條之規定，並移送原處分機關，原處分機關即依道路交通管理處罰條例第五十
    三條（移送書及違反道路交通管理事件裁決書誤載為第五十三條第一項）之規定
    ，裁處受處分人即異議人罰鍰新台幣（下同）一千八百元，並依同條例六十三條
    第一項記違規點數三點，罰鍰限於九十三年十月二十二日前繳納，並註明不繳納
    之處分。
二、受處分人即異議人異議意旨則以：其於九十三年八月二十二日晚間八時許搭載女
    友行經臺北縣中和市○○路、南工路口，車過路口時燈號轉黃，欲快速騎離路口
    ，但左方突然出現員警，其煞車欲禮讓員警先行，以免影響員警辦案，但員警似
    乎很不悅（員警路口燈號仍是紅燈），反要求其路旁停車，舉發闖紅燈違規。茲
    不服原處分機關處分，依道路交通管理處罰條例第八十七條第一項規定聲明異議
    。
三、按汽車駕駛人，行經有燈光號誌管制之交叉路口闖紅燈者，處一千八百元以上五
    千四百元以下罰鍰，道路交通管理處罰條例第五十三條定有明文。
四、經查：受處分人即異議人甲○○雖矢口否認有何闖紅燈之行為，辯稱其堅信其騎
    經前開路口時燈號仍為黃燈，係員警闖紅燈，其禮讓員警反被舉發云云。惟受處
    分人即異議人確有闖紅燈之行為，業據證人林裕良即查獲本件之警員到庭證稱：
    九十三年八月二十日其與警員謝維隆巡邏由東向西行經臺北縣中和市○○路、南
    工路口，等候紅綠燈，其等到綠燈時才啟動，待其等騎到馬路一半，才看到受處
    分人即異議人由北往南往板橋方向行駛，沒有停一直騎過來，其等就把受處分人
    即異議人攔停。其是親眼目睹受處分人即異議人闖紅燈，當時受處分人即異議人
    有載其女友。又其請受處分人即異議人出示證件，其三次都不出示證件，後來依
    法告知請他提出之法律依據，受處分人即異議人且說若拿出證件就會被開罰單等
    語。證人謝維隆即與證人林裕良共同執行勤務之警員亦證稱：其騎機車跟在林裕
    良旁邊，併排等紅綠燈，前方燈號為綠燈時其等就啟動，其等在路口時，受處分
    人即異議人就衝過停止線過來，其等有親眼目睹受處分人即異議人闖紅燈之狀況
    。其亦有看到、聽到證人林裕良與受處分人即異議人的對話，受處分人即異議人
    一開始不願意拿出證件，最後才拿出來，亦未與受處分人即異議人起口角，對受
    處分人即異議人態度很好很客氣等語。核與證人林裕良證述情節相符。臺北縣政
    府警察局中和分局九十三年九月十日中警申字第０九三００四０六五八號書函亦
    載明：車牌號碼ＢＶＬ─五七五號重型機車於九十三年八月二十二日晚間八時十
    分行經臺北縣中和市○○路、南工路口，為該分局攔舉違規。據舉發警員表示該
    重型機車行駛於中和路往板橋方向，於前揭時、地因車速過快，遇紅燈未依規定
    待停逕自闖紅燈，為值勤員警攔停，受處分人即異議人雖申訴該路口號誌當時係
    黃燈，但據員警表示受處分人即異議人闖紅燈違規適時屬實，依法告發並無違誤
    等情，亦與前開二位證人所述情節相符。而前開證人林裕良、謝維隆乃是依法令
    執行公務之警員，與受處分人即異議人素昧平生，並無恩怨，實無攀誣受處分人
    即異議人之理，且前開警員證述並無瑕疵，前開書函復為公務員職務上所製作之
    文書，亦堪信為真。受處分人即異議人空言辯稱並無闖紅燈云云，顯乏依據，尚
    難遽信。原處分機關依法裁量，核無違誤。本件異議為無理由，應予駁回。據上
    論斷，應依道路交通案件處理辦法第十九條，裁定如主文。
中　　　華　　　民　　　國　　九十三　　年　 　十一  　 月     三十   　日
                                  臺灣板橋地方法院交通法庭
                                      法　官  張  宏  節
右正本證明與原本無異。
如不服本裁定，應於裁定送達後五日內向本院提出抗告狀。
                                      書記官  李  淑  秋
中　　　華　　　民　　　國　　九十三　　年　　 十二 　　月　　　二　　　日
